臺北高等行政法院裁定
111年度交上字第6號
上  訴  人  蕭昱弘                                     



被 上訴 人  臺北市交通事件裁決所


代  表  人  蘇福智（所長）
上列當事人間交通裁決事件，上訴人對於中華民國110年11月3日
臺灣臺北地方法院110年度交字第356號行政訴訟判決，提起上訴
，本院裁定如下：
    主  文
上訴駁回。
上訴審訴訟費用新臺幣柒佰伍拾元由上訴人負擔。
　　理  由
一、按對於交通裁決事件之判決提起上訴，非以其違背法令為理
    由，不得為之，且應於上訴理由中表明原判決所違背之法令
    及其具體內容之事由，或表明依訴訟資料可認為原判決有違
    背法令之具體事實之事由，行政訴訟法第237條之9第2項準
    用第235條第2項及第236條之1規定甚明。是對於地方法院交
    通裁決事件之判決上訴，非以其違背法令，且於上訴理由中
    表明上開事由之一者，即屬不應准許，自應認為不合法而駁
    回之。
二、上訴人於民國110年1月22日下午3時35分許，駕駛車牌號碼0
    00-0000號營業小客車（下稱系爭汽車），在臺北市林森南
    路10號前，與許Ｏ雁駕駛之車牌號碼000-000號普通重型機車
    發生交通事故，因有「在劃有分向限制線路段迴車、違反道
    路交通安全規則肇事致人受傷」之違規事實，為臺北市政府
    警察局交通警察大隊執勤員警舉發，被上訴人經查認違規事
    實明確，乃依道路交通管理處罰條例第49條第2款、第63條
    第1項（第1款）、第61條第3項等規定，以110年6月28日北
    市裁罰字第22-A1A199955號違反道路交通管理事件裁決書（
    下稱原處分），裁處上訴人罰鍰新臺幣（下同）900元，並
    分別記違規點數1點、3點（共4點）。上訴人不服，提起行
    政訴訟，經臺灣臺北地方法院110年度交字第356號行政訴訟
    判決（下稱原判決）駁回後，遂提起本件上訴。
三、上訴人對於原判決提起上訴，主張：上訴人駕車既有違規，
    固應受罰，惟許Ｏ雁騎車超速而撞上系爭汽車，亦與有過失
    ，對其受傷情形，雖有筆錄記載，然於調解時，許Ｏ雁聲明
    要求費用非為治療受傷，而係添購新機車之用，否則上訴人
    斷不同意調解，原審完全未訊問許Ｏ雁，即採認被上訴人之
    書面資料而判決上訴人敗訴，似有本末倒置之嫌，又上訴人
    為依賴駕駛為業者，非因個人百分之百過失即遭記4點處分
    ，若再記2點將遭吊扣駕照1個月，致上訴人生活家計無所依
    賴，且原審僅將醫療院所報告送達上訴人，並未告知上訴人
    若敗訴將負擔鑑定費用，原判決要上訴人負擔該費用，似有
    突襲裁判之嫌云云。按上訴人上訴雖指原判決違背法令，惟
    查原審業向國立臺灣大學醫學院附設醫院查詢許Ｏ雁之病歷
    ，並檢送該資料請上訴人陳述意見，據於原判決認定道路交
    通事故談話紀錄表、補充資料表、調查報告表所載許Ｏ雁之
    受傷事實，原處分自無違誤，又原判決亦載明係依行政訴訟
    法第98條第1項前段規定，第一審病歷提供費應由敗訴之上
    訴人負擔等語甚明，顯見上訴理由無非係就原審取捨證據、
    認定事實之職權行使，指摘其為不當，並就原審已論斷所不
    採者，復執陳詞再為爭議，並未具體表明原判決所違背之法
    令及其具體內容，或依訴訟資料可認為原判決有違背法令之
    具體事實等事由。依首開規定及說明，應認其上訴為不合法
    。
四、交通裁決事件之上訴，行政法院為訴訟費用的裁判時，應確
    定其費用額，行政訴訟法第237條之9第2項準用第237條之8
    第1項規定甚明。上訴人本件上訴既經駁回，則上訴審訴訟
    費用750元自應由上訴人負擔，一併確定如主文第2項所示。
中　　華　　民　　國　　111 　年　　8 　　月　　18　　日
                    臺北高等行政法院第四庭
                              審判長法  官　高  愈  杰
                                  　法  官　李  君  豪
                                    法  官　楊  坤  樵
上為正本係照原本作成。
不得抗告。
中　　華　　民　　國　　111 　年　　8 　　月　　18　　日
                                    書記官　何  閣  梅